【裁判字號】    99,訴,530
【裁判日期】    990408
【裁判案由】    毒品危害防制條例
【裁判全文】
臺灣臺中地方法院宣示判決筆錄           99年度訴字第530號
公  訴  人  臺灣臺中地方法院檢察署檢察官
被      告  乙○○
指定辯護人  本院公設辯護人  甲○○
上列被告因違反毒品危害防制條例案件，經檢察官提起公訴（九
十九年度撤緩毒偵字第二八、二九號），並聲請認罪協商，本院
裁定進行認罪協商程序後，於中華民國九十九年四月八日下午四
時，在本院刑事第十五法庭宣示判決，出席職員如下：
    法  官  林學晴
    書記官  簡雅文
法官起立朗讀判決主文、犯罪事實要旨、處罰條文、附記事項，
及告以上訴限制、期間並提出上訴狀之法院，且諭知記載其內容
：
一、主  文：
    乙○○施用第一級毒品，累犯，處有期徒刑拾月，扣案之第
    一級毒品海洛因捌包（合計淨重為零點柒捌公克），均沒收
    銷燬之，扣案之注射針筒壹支，沒收之；又施用第二級毒品
    ，累犯，處有期徒刑伍月。又施用第一級毒品，累犯，處有
    期徒刑拾月，扣案之第一級毒品海洛因壹包（驗餘淨重為零
    點壹肆玖伍公克），沒收銷燬之，扣案之注射針筒壹支，沒
    收之；又施用第二級毒品，累犯，處有期徒刑伍月。又施用
    第一級毒品，累犯，處有期徒刑拾月，扣案之藥勺壹支，沒
    收之。應執行有期徒刑貳年陸月，扣案之第一級毒品海洛因
    共玖包（第一次查獲數量捌包，合計淨重為零點柒捌公克；
    第二次查獲數量壹包，驗餘淨重為零點壹肆玖伍公克），均
    沒收銷燬之，扣案之注射針筒貳支、藥勺壹支，均沒收。
二、犯罪事實要旨：
    乙○○前因施用第二級毒品案件，經送觀察、勒戒後，認無
    繼續施用毒品之傾向，於民國九十四年二月十六日釋放出所
    ，並由臺灣桃園地方法院檢察署檢察官以九十四年度毒偵字
    第六二四號為不起訴處分確定。復因施用第一、二級毒品案
    件，經本院以九十四年度訴字第一七四八號各判處有期徒刑
    七月、四月確定；又因竊盜及誣告案件，經本院以九十四年
    度易字第一七六二號各判處有期徒刑六月、拘役二十日確定
    ，有期徒刑部分經與上開施用第一、二級毒品案件聲請合併
    定應執行有期徒刑一年三月，於九十五年六月十三日縮短刑
    期假釋出監並付保護管束，而於同年八月十九日保護管束期
    滿未經撤銷視為執行完畢。詎其猶不知悔改，復基於施用第
    一級毒品海洛因及第二級毒品甲基安非他命之犯意，分別為
    下列犯行：
  (一)於九十七年二月十四日十七時至十八時許，在臺中縣清水鎮
    ○○路與民族路口處，以將毒品海洛因置於針筒內加水稀釋
    後注射手臂血管之方式，施用第一級毒品海洛因一次；另於
    九十七年二月十四日為警採尿前回溯三至四日內某時，在臺
    中縣梧棲鎮某朋友住處，以玻璃管盛裝甲基安非他命燒烤產
    生煙霧再吸食之方式，施用第二級毒品甲基安非他命一次。
    嗣員警於九十七年二月十四日十九時三十分許，在臺中縣清
    水鎮○○路橋端編號P198號處，見乙○○形跡可疑向前盤查
    ，自其身上扣得含海洛因成分粉末八包（合計淨重０‧七八
    公克，毛重共二‧四０公克）及注射針筒（已使用過）一支
    而查獲。
  (二)又於九十七年二月二十五日為警採尿前回溯二至三日內某時
    ，在不詳處所，以不詳方式，施用第一級毒品海洛因一次；
    另於九十七年二月二十五日為警採尿前回溯三至四日內某時
    ，在臺中縣梧棲鎮某朋友住處，以玻璃管盛裝甲基安非他命
    燒烤產生煙霧再吸食之方式，施用第二級毒品甲基安非他命
    一次。嗣員警於九十七年二月二十五日十時十五分許，在臺
    中縣清水鎮○○路與海濱路口處，見乙○○形跡可疑向前盤
    查，自其身上扣得含海洛因成分粉末一包（驗餘淨重０‧一
    四九五公克，毛重０‧三六公克）及注射針筒一支而查獲。
  (三)再於九十八年一月八日某時，在不詳處所，以將毒品海洛因
    置於針筒內加水稀釋後注射手臂血管之方式，施用第一級毒
    品海洛因一次。嗣經員警於九十八年一月十三日八時許，持
    本院核發之搜索票搜索其臺中縣清水鎮○○里○○路二二一
    之十六號住處，於二樓臥室內床上扣得藥勺一支，嗣採取其
    尿液送檢驗而查獲上情。
三、處罰條文：毒品危害防制條例第十條第一項、第二項。
四、附記事項：
  (一)查被告前因施用第二級毒品案件，經送觀察、勒戒後，認無
    繼續施用毒品之傾向，於九十四年二月十六日釋放出所，並
    由臺灣桃園地方法院檢察署檢察官以九十四年度毒偵字第六
    二四號為不起訴處分確定。復因施用第一、二級毒品案件，
    經本院以九十四年度訴字第一七四八號各判處有期徒刑七月
    、四月確定；又因竊盜及誣告案件，經本院以九十四年度易
    字第一七六二號各判處有期徒刑六月、拘役二十日確定，有
    期徒刑部分經與上開施用第一、二級毒品案件聲請合併定應
    執行有期徒刑一年三月，於九十五年六月十三日縮短刑期假
    釋出監並付保護管束，而於同年八月十九日保護管束期滿未
    經撤銷視為執行完畢等情，有臺灣高等法院被告前案紀錄表
    及臺灣臺中地方法院檢察署刑案資料查註紀錄表各一份附卷
    可參，其於受徒刑執行完畢後五年以內，故意再犯本件有期
    徒刑以上之五罪，為累犯，均應依刑法第四十七條第一項之
    規定加重其刑。
  (二)扣案之第一級毒品海洛因粉末共九包（第一次查獲數量八包
    ，合計淨重０‧七八公克、空包裝總重二‧０四公克；第二
    次查獲數量一包，送驗淨重０‧一五二五公克、驗餘淨重０
    ‧一四九五公克），均係毒品危害防制條例第二條第二項第
    一款所稱之第一級毒品一節，有法務部調查局濫用藥物實驗
    室九十七年三月八日調科壹字第09723012670號鑑定書及行
    政院衛生署草屯療養院九十七年三月十一日草療鑑字第0970
    001993號鑑定書各一紙附卷可稽，應依毒品危害防制條例第
    十八條第一項前段之規定，均沒收銷燬之。至扣案之注射針
    筒二支及藥勺一支，均係被告所有供施用第一級毒品海洛因
    所用之物，業據被告供承在卷，爰依刑法第三十八條第三項
    、第一項第二款之規定宣告沒收，附此敘明。
五、協商判決除有刑事訴訟法第四百五十五條之四第一項第一款
    於本訊問程序終結前，被告撤銷協商合意或檢察官撤回協商
    聲請者；第二款被告協商之意思非出於自由意志者；第四款
    被告所犯之罪非第四百五十五條之二第一項所定得以聲請協
    商判決者；第六款被告有其他較重之裁判上一罪之犯罪事實
    者；第七款法院認應諭知免刑或免訴、不受理者情形之一，
    及違反同條第二項「法院應於協商合意範圍內為判決；法院
    為協商判決所科之刑，以宣告緩刑或二年以下有期徒刑、拘
    役或罰金為限」之規定者外，不得上訴。
六、如有上開可得上訴情形，得自收受宣示判決筆錄送達之日起
    十日內，向本院提出上訴書狀，上訴於第二審法院。
中    華    民    國    99    年    4     月     8    日
                  臺灣臺中地方法院刑事第十五庭
                                  書記官  簡雅文
                                  法  官  林學晴
以上正本證明與原本無異。
上訴書狀如未敘述理由，應於上訴期間屆滿後20日內補提理由書
狀於本院。（應敘述具體理由並附繕本）。
                                  書記官  簡雅文
中    華    民    國    99    年     4    月     8    日
【附錄本案論罪科刑法條全文】
毒品危害防制條例第十條：
施用第一級毒品者，處六月以上五年以下有期徒刑。
施用第二級毒品者，處三年以下有期徒刑。

司法院資訊處製作；財團法人民間司法改革基金會備份。
